臺灣板橋地方法院刑事判決　　　　　　 100年度易字第2707號
公　訴　人　臺灣板橋地方法院檢察署檢察官
被　　　告　蕭凱元
上列被告因侵占案件，經檢察官提起公訴（100 年度偵字第1584
2 號），因被告於準備程序中為有罪之陳述，本院合議庭裁定由
受命法官獨任進行簡式審判程序審理，判決如下：
    主  文
蕭凱元犯業務侵占罪，累犯，處有期徒刑玖月。又犯業務侵占罪
，累犯，處有期徒刑玖月。又犯業務侵占罪，累犯，處有期徒刑
柒月。又犯業務侵占罪，累犯，處有期徒刑捌月。應執行有期徒
刑拾月。
    事  實
一、蕭凱元前因侵占案件，經本院以89年度簡字第224 號判決判
    處有期徒刑1 年，緩刑3 年確定；又於緩刑期間內因另犯詐
    欺、侵占等罪，經臺灣高等法院以92年度上易字第2169號、
    臺灣臺北地方法以91年度易字第622 號判決分別判處有期徒
    刑1 年6 月、1 年確定，並由臺灣高等法院以93年度聲字第
    1 號裁定定應執行刑為有期徒刑2 年4 月確定，上開緩刑嗣
    經撤銷，其宣告之有期徒刑1 年與前揭應執行刑有期徒刑2
    年4 月部分，接續執行，於民國94年7 月12日縮短刑期假釋
    出獄，95年7 月26日刑期屆滿，其假釋未經撤銷，以已執行
    論。詎蕭凱元猶不知悔改，其自99年11月間起，任職於千群
    汽車實業有限公司（址設新北市○○區○○路4 段33號，下
    稱「千群公司」），擔任業務員，負責汽車銷售及車款之收
    取，為從事業務之人，竟意圖為自己不法之所有，分別於
    100 年1 月26日、1 月31日、2 月1 日、2 月11日，在千群
    公司內先後收受呂濟良、陳信宏繳付共現金新臺幣（下同）
    10萬元及陳春發所繳付面額分別為1 萬元及4 萬元支票之購
    車訂金後，未依規定於收款當日繳回公司，而以變易持有為
    所有之意思，予以侵占入己並將上開支票提示兌現，用以支
    付錢莊之利息及清償債務。嗣因蕭凱元無故曠職，經千群公
    司發覺有異，經清查後，始悉上情。
二、案經千群公司訴請臺灣板橋地方法院檢察署檢察官偵查起訴
    。
    理  由
壹、程序事項
    本件被告蕭凱元所犯者非為死刑、無期徒刑、最輕本刑為3
    年以上有期徒刑之罪或高等法院管轄第一審案件，其於準備
    程序進行中，先就被訴事實為有罪之陳述，經告知其簡式審
    判程序之旨，並聽取公訴人、被告之意見後，本院業已依刑
    事訴訟法第273 條之1 第1 項之規定，裁定由受命法官獨任
    以簡式審判程序進行本案之審理。是依刑事訴訟法第273 條
    之2 之規定，本件之證據調查，即不受同法第159 條第1 項
    、第161 條之2 、第161 條之3 、第163 條之1 及第164 條
    至第170 條規定之限制。
貳、實體事項
一、上揭事實，業據被告蕭凱元於檢察官偵查、本院準備程序及
    審理時均供承不諱，核與告訴代理人李傳慶於偵查中之指述
    相符，並據證人陳春發、呂濟良及陳信宏等人於檢察官偵查
    時結證屬實（見偵查卷第31頁至第32頁、第41頁至42頁），
    復有編號18、19之車輛訂購合約書2 紙、證人陳春發所簽發
    發票日期100 年1 月27日、面額1 萬元及發票日期100 年2
    月15日、面額4 萬元之支票正、反面影本各1 紙（共2 紙）
    、被告蕭凱元之勞工保險加保申請報書、履歷表、切結書各
    1 紙等物在卷可佐（見偵查卷第17頁、第14頁、第18頁至第
    20頁、第22頁、第24頁），足認被告之自白與事實相符，應
    堪採為本案認定事實之證據。從而本件事證明確，被告上開
    犯行，足堪認定，應予依法論科。
二、查證人呂濟良、陳信宏於檢察官訊問時，均具結證稱：「（
    問：二次付款的時間？）第一次是簽約當天下午三點左右，
    第二次就是在除夕前一天晚上十點多。」綦詳（見偵查卷第
    42頁），是以被告除於100 年1 月31日簽約當日收取證人呂
    濟良、陳信宏所交付訂金5 萬元，另於同年2 月1 日（農曆
    除夕前一日）再向證人呂濟良、陳信宏收取5 萬元明確，亦
    經被告於本院100 年8 月30日審理時供陳：「因為剛開始價
    錢沒有談的很明確，再者他們身上沒有帶那麼多錢，所以分
    二次收取訂金，第一次收五萬元，第二次再收五萬元。」不
    諱，是起訴書有關被告侵占呂濟良、陳信宏所交付車款訂金
    共10萬元之日期，僅記載同年月（100 年1 月）31日，實係
    漏載100 年2 月1 日，應予補充記載如事實欄所載，惟係起
    訴範圍內，應併予審理。被告受雇於千群公司擔任業務員，
    負責汽車銷售及車款之收取，為從事業務之人，核其所為，
    均係犯刑法第336 條第2 項之業務侵占罪。被告所犯4 次業
    務侵占犯行，犯意各別，行為互殊，應分論併罰。又被告有
    事實欄所述之有期徒刑執行完畢之事實，有臺灣高等法院被
    告前案紀錄表1 份在卷可考，其受有期徒刑之執行完畢，5
    年內故意再犯本案有期徒刑以上之罪，為累犯，應依刑法第
    47條第1 項加重其刑。
三、爰審酌被告素行非端，所為有違千群公司之信任，又迄未賠
    償千群公司所受損失，惟侵占之金額非鉅，兼以坦承犯行之
    犯後態度，暨其犯罪之動機、目的、手段、被害人所受損害
    等一切情狀，量處如主文所示之刑。至於被告具狀請求諭知
    緩刑，惟衡量被告素行，且尚未與被害人達成和解等情狀，
    礙難予緩刑之宣告。
四、據上論斷，應依刑事訴訟法第273 條之1 、第299 條第1 項
    前段、第336 條第2 項、第47條第1 項、第51條第5 款，刑
    法施行法第1 條之1 ，判決如主文。
本案經檢察官郭峻豪到庭執行職務。
中    華    民    國   100    年    9     月    20    日
                  刑事第七庭法  官  陳伯厚
上列正本證明與原本無異。
如不服本判決，應於判決送達後10日內敘明上訴理由，向本院提
出上訴狀 (應附繕本) ，上訴於臺灣高等法院。其未敘述上訴理
由者，應於上訴期間屆滿後20日內向本院補提理由書「切勿逕送
上級法院」。
                            書記官  田世杰
中    華    民    國   100    年    9     月    20    日